臺灣板橋地方法院刑事判決　　　　　　 96年度交訴字第105號
公　訴　人　臺灣板橋地方法院檢察署檢察官
被　　　告　甲○○
上列被告因公共危險案件，經檢察官提起公訴（96年度偵字第47
61號），本院受理後被告為有罪之陳述，經合議庭裁定由受命法
官獨任進行簡式審判程序，判決如下：
    主  文
甲○○服用酒類，不能安全駕駛動力交通工具而駕駛，處有期徒
刑月，減為有期徒刑壹月又拾伍日；又因過失致人於死，處有
期徒刑壹年貳月，減為有期徒刑柒月；又駕駛動力交通工具肇事
，致人死亡而逃逸，處有期徒刑拾月，減為有期徒刑伍月。應執
行有期徒刑壹年。
    事  實
一、甲○○於民國95年11月3 日晚上8 時許起至10時許止，與友
    人在臺北縣永和市之錢櫃KTV 飲用啤酒約三、四杯，已有反
    應較慢、感覺減低，而不能安全駕駛動力交通工具之狀態，
    其明知汽車駕駛人飲用酒類後其吐氣所含酒精濃度超過每公
    升0.25毫克以上者不得駕車，仍於散席後旋駕駛動力交通工
    具即車牌號碼8321-EQ 號之自用小客車，欲前往臺北縣中和
    市○○路上之加油站加油，迨於同日晚上11時30分許，行經
    臺北縣中和市○○路526 號前欲向右變換車道時，又明知在
    無標誌或標線路段行車時速不得超過50公里，且汽車在同向
    二車道以上之道路變換車道時應讓直行車先行並注意安全距
    離，而依當時天候係晴，夜間有照明，視距良好，路況係乾
    燥、無缺陷、無障礙物之柏油路面，並無不能注意之情形，
    竟不勝酒力疏未注意且車速過快，致轉彎力道過大車輛失控
    ，車身右側先撞擊停放於路旁為林岳志所有之車牌號碼0375
    -GU 號自用小客車之左後保險桿及左後車門後，繼續向前滑
    行，車身右側前車門又撞及騎乘自行車同向行駛在慢車道上
    之梁明生之左側橡膠把手，甲○○所駕駛之上開汽車右後車
    門緊接高速擦撞梁明生之身體，導致梁明生之黃色上衣及藍
    色牛仔褲，分別在甲○○右後車門之上下鈑金處及窗框上留
    有衣褲顏色移轉痕跡，經此高速擦撞並導致梁明生之左側身
    體受有嚴重擦傷，身體組織噴濺於甲○○駕駛之汽車右後車
    門窗框，梁明生遭此猛力撞擊後人車倒地，甲○○所駕駛之
    汽車繼續向前滑行，再撞擊同又安停放於路旁之車牌號碼DP
    -5900 號自用小客車之左後保險桿，甲○○於肇事後竟未下
    車察看，仍加速逃逸，幸經現場路人呂春山目睹車禍發生，
    乃騎乘機車在後追趕甲○○，追至臺北縣中和市○○路與連
    城路交岔路口時，因甲○○遇紅燈受阻始被追及，經呂春山
    告以「你的車子撞到人了」，甲○○見無可遁逃，始返回車
    禍現場，其時警方已先據報到場處理，梁明生雖經救護車送
    醫急救，惟因受有頭、胸、腹多器官挫傷，並顱內出血、血
    胸、腹血，導致中樞神經休克於未到醫院前即傷重不治死亡
    。嗣員警並對甲○○實施酒精濃度測試結果，發現其呼氣中
    所含酒精濃度已達每公升0.34毫克。
二、案經臺灣板橋地方法院檢察署檢察官據報相驗後自動檢舉偵
    查起訴，經本院合議庭裁定以簡式審判程序審理。
    理  由
一、上揭犯罪事實，業據被告甲○○於警詢、偵查及本院審理時
    均坦承不諱，並有證人呂春山、陳秀蘭於警詢時指證歷歷，
    又有道路交通事故現場圖、道路交通事故調查報告表(一)、(二)
    、被告酒精濃度測定值單各一件、現場及車損照片二十四幀
    附卷可稽。而被害人梁明生確係因本件交通事故，受有頭、
    胸、腹多器官挫傷，並顱內出血、血胸、腹血，導致中樞神
    經休克等傷害，於未到醫院前即傷重不治死亡，亦經臺灣板
    橋地方法院檢察署檢察官督同法醫師相驗無訛，均有相驗屍
    體證明書、驗斷書、勘驗筆錄、法務部法醫研究所解剖鑑定
    書在卷可憑。按汽車駕駛人飲用酒類後，其吐氣所含酒精濃
    度超過每公升0.25毫克以上者，不得駕車；在無標誌或標線
    路段行車時速不得超過50公里；又汽車在同向二車道以上之
    道路變換車道時，應讓直行車先行，並注意安全距離，道路
    交通安全規則第114 條第2 款、第93條第1 項第1 款、第98
    條第1 項第6 款分別定有明文。被告既自承係領有自用小客
    車駕駛執照之駕駛人，對上開規定自應知之甚稔，且被告於
    上揭時日駕車行經上開地點，理應注意及此，而依現場照片
    所示，當日天候係晴，夜間有照明，視距良好，路況係乾燥
    、無缺陷、無障礙物之柏油路面，並無使被告不能注意之情
    事，詎被告竟疏未注意上揭規定不勝酒力而肇禍端，其應負
    過失罪責甚明。再被害人梁明生確因本件車禍死亡，已如前
    述，並據被告供承在卷，是被告之過失犯行與被害人之死亡
    結果間，顯有相當因果關係。又被告於肇事後，經到場員警
    對其實施酒精濃度測試結果，發現其呼氣中所含酒精濃度仍
    達每公升0.34毫克，參諸上述交通事故發生始末，益徵被告
    確有因服用酒類而有不能安全駕駛動力交通工具之情形。綜
    上，足認被告之自白與事實相符，罪證明確，犯行洵堪認定
    。
二、核被告所為，係犯刑法第276 條第1 項過失致人於死罪、第
    185 條之3 服用酒類不能安全駕駛動力交通工具而駕駛罪、
    第185 條之4 肇事逃逸罪。被告所犯三罪間，犯意各別，行
    為互殊，應予分論併罰。被告係汽車駕駛人，酒醉駕車因而
    肇事致人死亡，應依道路交通管理處罰條例第86條第1 項規
    定，就過失致人於死罪，加重其刑至二分之一。爰審酌被告
    酒後駕車對一般往來之公眾及自身皆具有高度危險性，既漠
    視自己安危，也罔顧公眾安全，其對造成被害人死亡之損害
    嚴重，惟迄未與被害人家屬達成和解，亦未能獲取被害人家
    屬之諒解，兼衡其駕車肇事後逃逸之行徑及於犯罪後尚能坦
    承犯行等一切情狀，分別量處如主文所示之刑，以資懲儆。
    再查本件被告犯罪時間在96年4 月24日以前，合於中華民國
    96年罪犯減刑條例所定得予減刑之規定，應依同條例第2 條
    第1 項第3 款之規定減刑如主文所示，併依同條例第10條第
    1 項及刑法第51條第5 款規定，定其應執行之刑，附此敘明
    。
據上論斷，應依刑事訴訟法第273 條之1 第1 項、第299 條第1
項前段，刑法第185 條之3 、第276 條第1 項、第185 之4 、第
51條第5 款，道路交通管理處罰條例第86條第1 項，刑法施行法
第1 條之1 ，中華民國96年罪犯減刑條例第2 條第1 項第3 款、
第10條第1 項，判決如主文。
本案經檢察官蔡元仕到庭執行職務
中　　華　　民　　國　　96　　年　　8 　　月　　28　　日
　　　　　　　　  　交通法庭    法　官　張江澤
以上正本證明與原本無異。
如不服本判決，應於送達後10日內，向本院提出上訴狀。
                                書記官　林怡秀
中　　華　　民　　國　　96　　年　　8 　　月　　28　　日
附錄本案論罪科刑法條全文：
刑法第185條之3
服用毒品、麻醉藥品、酒類或其他相類之物，不能安全駕駛動力
交通工具而駕駛者，處一年以下有期徒刑、拘役或三萬元以下罰
金。
刑法第185條之4
駕駛動力交通工具肇事，致人死傷而逃逸者，處六月以上五年以
下有期徒刑。
刑法第276條
因過失致人於死者，處二年以下有期徒刑、拘役或二千元以下罰
金。
從事業務之人，因業務上之過失犯前項之罪者，處五年以下有期
徒刑或拘役，得併科三千元以下罰金。
